臺灣高等法院刑事裁定
111年度聲字第16號
聲  請  人  臺灣高等檢察署檢察官
受  刑  人  王昭文



上列聲請人因受刑人數罪併罰有二裁判以上，聲請定其應執行之
刑（聲請案號：臺灣高等檢察署110年度執聲字第2249號），本
院裁定如下：
    主  文
甲○○犯如附表所示各罪所處之刑，應執行拘役壹佰貳拾日，如易
科罰金，以新臺幣壹仟元折算壹日。
    理  由
一、聲請意旨略以：受刑人甲○○因妨害名譽等數罪，先後經判決
    確定如附表，應依刑法第53條、第51條第6款，定其應執行
    之刑，爰依刑事訴訟法第477條第1項聲請裁定等語。
二、按裁判確定前犯數罪者，併合處罰之；數罪併罰，有二裁判
    以上者，依第51條之規定，定其應執行刑；數罪併罰，分別
    宣告其罪之刑，宣告多數拘役者，於各刑中之最長期以上，
    各刑合併之刑期以下，定其刑期，但不得逾120日；犯最重
    本刑為5年以下有期徒刑以下之刑之罪，而受6月以下有期徒
    刑或拘役之宣告者，得以新臺幣1千元、2千元或3千元折算1
    日，易科罰金，刑法第50條第1項前段、第53條、第51條第6
    款、第41條第1項分別定有明文。次按法律上屬於自由裁量
    事項，尚非概無法律性之拘束，在法律上有其外部界限及內
    部界限。前者法律之具體規定，使法院得以具體選擇為適當
    裁判，此為裁量之外部界限。後者法院為裁量時，應考量法
    律之目的，法律秩序之理念所在，此為裁量之內部界限。法
    院為裁判時，二者均不得有所踰越。在數罪併罰，有二裁判
    以上，定其應執行之刑時，固屬法院自由裁量事項，然仍應
    受前揭內、外部界限之拘束（最高法院94年度台非字第32號
    判決意旨參照）。再按刑事訴訟法第370條第2項、第3項，
    已針對第二審上訴案件之定應執行之刑，明定有不利益變更
    禁止原則之適用；而分屬不同案件之數罪併罰，倘一裁判宣
    告數罪之刑，曾經定其執行刑，再與其他裁判宣告之刑定其
    執行刑時，在法理上亦應同受此原則之拘束。（最高法院10
    3年度第14次刑事庭會議決議意旨參照），亦即另定之執行
    刑，其裁量所定之刑期，不得較重於前定之執行刑加計後裁
    判宣告之刑之總和（最高法院104年度台抗字第410號裁定意
    旨參照）。末按定應執行之刑，應由犯罪事實最後判決之法
    院對應之檢察署檢察官聲請該法院依上開規定裁定之，不能
    因犯罪之一部分所科之刑業經執行完畢，而認檢察官之聲請
    為不合法，予以駁回。至已執行部分，自不能重複執行，應
    由檢察官於指揮執行時扣除之，此與定應執行刑之裁定無涉
    （最高法院106年度台抗字第540號裁定意旨參照）。 
三、經查，受刑人甲○○因妨害名譽等數罪，經臺灣新北地方法院
    及本院先後判處如附表所示之刑，均分別確定在案；且附表
    編號2至7所示之罪，其犯罪時間均係於附表編號1所示之罪
    判決確定日（109年3月3日）前所犯，而本院確為本件之最
    後事實審法院等情，有各該刑事判決書、本院被告前案紀錄
    表等附卷可憑。茲檢察官聲請如附表所示各罪所處之拘役刑
    ，合併定其應執行之刑，本院審核認其聲請於法尚無不合，
    應予准許。爰衡酌受刑人所犯如附表編號1至7所示傷害、恐
    嚇危安、妨害名譽、毀損等各罪之法律目的、責任非難重複
    之程度、彼此間之關聯性，並佐以附表編號1至2、3至7所示
    之罪，各曾分別定應執行刑為拘役110日、120日等情，兼衡
    受刑人所犯各罪所反映之人格特性，矯治教化之必要程度，
    暨貫徹刑法量刑公平正義理念，以及上開法律規定不得逾12
    0日規定之限制，復參以受刑人111年1月7日陳述意見狀所陳
    希冀定刑時審酌其目前有3名未成年子女及罹患重病中風、
    洗腎之公婆等節，予以減輕刑度等語（見本院卷第67頁），
    定其應執行之刑如主文所示，並諭知易科罰金之折算標準。
    至附表編號1至2所示之罪雖業於109年5月13日易科罰金執行
    完畢，但因與附表編號3至7所示未執行之罪合於數罪併罰之
    要件，則此部分屬日後執行檢察官就本件所定應執行刑裁定
    於換發執行指揮書時，應如何扣抵之問題，核與定應執行刑
    之裁定無涉，附此說明。　　　
四、據上論斷，應依刑事訴訟法第477條第1項，刑法第53條、51
    條第6款、第41條第1項前段，裁定如主文。
中　　華　　民　　國　　111 　年　　1 　　月　　12　　日
                  刑事第二十六庭審判長法　官  劉嶽承
                                      法　官  王耀興
                                      法　官  古瑞君
以上正本證明與原本無異。
如不服本裁定，應於收受送達後五日內向本院提出抗告狀。
                                      書記官  林君縈
中　　華　　民　　國　　111 　年　　1 　　月　　12　　日
附表：受刑人甲○○定應執行刑案件一覽表
（以下臺灣新北地方檢察署簡稱「新北地檢」、臺灣新北地方法
院簡稱「新北地院」）
編號  1  2 3 4 罪名  傷害  妨害自由 妨害名譽 毀棄損壞 宣告刑  拘役40日，如易科罰金，以新臺幣1千元折算1日（2罪）  拘役40日，如易科罰金，以新臺幣1千元折算1日 拘役10日，如易科罰金，以新臺幣1千元折算1日（3罪） 拘役20日，如易科罰金，以新臺幣1千元折算1日 犯罪日期  108年6月23日 108年6月25日  108年6月21日 108年6月22日 (聲請書漏植部分，應予補充) 108年5月20日 108年5月22日 108年6月12日 108年6月11日 偵查(自訴)機關 年度案號  新北地檢108年度偵字第29554、29670號  新北地檢108年度偵字第29554、29670號 新北地檢108年度偵字第28061號、同署109年度偵字第11059號 新北地檢108年度偵字第28061號、同署109年度偵字第11059號 最後 事實審 法院 新北地院  新北地院 臺灣高等法院 臺灣高等法院  案號 109年度簡字第34號  109年度簡字第34號 110年度上訴字第1533號 110年度上訴字第1533號  判決日期 109/01/30  109/01/30 110/10/13 110/10/13 確定 判決 法院 新北地院  新北地院 臺灣高等法院 臺灣高等法院  案號 109年度簡字第34號  109年度簡字第34號 110年度上訴字第1533號 110年度上訴字第1533號  判決確定日期 109/03/03  109/03/03 110/10/13 110/10/13 是否為得易科罰金之案件  是  是 是 是 備註  新北地檢109年度執字第5305號   新北地檢110年度執字第10451號    編號1至2業經定刑應執行拘役110日(已執畢)   編號3至7業經定刑應執行拘役120日  
編號  5  6 7 罪名  毀棄損壞  傷害 妨害名譽 宣告刑  拘役30日，如易科罰金，以新臺幣1千元折算1日  拘役30日，如易科罰金，以新臺幣1千元折算1日 拘役50日，如易科罰金，以新臺幣1千元折算1日 犯罪日期  108年5月19日  108年6月27日 108年6月8日 偵查(自訴)機關 年度案號  新北地檢108年度偵字第28061號、同署109年度偵字第11059號  新北地檢108年度偵字第28061號、同署109年度偵字第11059號 新北地檢108年度偵字第28061號、同署109年度偵字第11059號 最後 事實審 法院 臺灣高等法院  臺灣高等法院 臺灣高等法院  案號 110年度上訴字第1533號  110年度上訴字第1533號 110年度上訴字第1533號  判決日期 110/10/13  110/10/13 110/10/13 確定 判決 法院 臺灣高等法院  臺灣高等法院 臺灣高等法院  案號 110年度上訴字第1533號  110年度上訴字第1533號 110年度上訴字第1533號  判決確定日期 110/10/13  110/11/18 110/10/13 是否為得易科罰金之案件  是  是 是 備註  新北地檢110年度執字第10451號                 編號3至7業經定刑應執行拘役120日